# 请教陈版，合并报表中母子公司不同经营范围列报的问题

提问人：Manson_Luci 时间：2014-11-03 10:26:36
请教陈版，如母子公司经营范围不同，例如母公司为普通的生产企业，子公司为持金融业牌照的投资贷款公司，因子公司产生的营业收入与经营活动现金流量均为投资与贷款收益形成，在编制合并利润表与合并现金流量时，是否有必要将子公司的主营业务收入调整至合并报表的其他业务收入，将子公司相关的经营活动现金流量调整至合并报表中的投资活动现金流量？这么做的依据是什么？

回答人：chenyiwei
在实际操作中，中央企业集团在编制合并报表时，都针对下属金融子企业的报表有相应的格式转换规定，即按规定办法转换到普通非金融企业格式之后再进行合并。你在实际操作中也可借鉴这种做法。具体见国资委统计评价局每年印发的年报编制手册。

提问人：Manson_Luci 时间：2014-11-03 16:55:00
如果是非央企的普通工商企业或上市公司则没必要按这种方式进行调整了对吧？

回答人：chenyiwei
也可以考虑参考其中的方法进行调整。目前上市公司或者国企合并报表中按照原先的合并报表准则（ 2006 ）应用指南中的格式直接并列反映不同行业的报表项目的情况很少见。